【裁判字號】    99,訴,267
【裁判日期】    990907
【裁判案由】    毒品危害防制條例
【裁判全文】
臺灣苗栗地方法院刑事判決               99年度訴字第199號
公  訴  人  臺灣苗栗地方法院檢察署檢察官
被      告  甲○○
指定辯護人  本院公設辯護人乙○○
上列被告因違反毒品危害防制條例案件，經檢察官提起公訴（98
年度偵字第5732號、第6313號）及追加起訴（99年度偵字第2006
號），本院判決如下：
    主  文
甲○○犯如附表所示之罪，均累犯，各處如附表所示之刑（含主
刑及從刑）。應執行有期徒刑伍年陸月，扣案三星牌行動電話壹
支（含門號0000000000號SIM 卡）沒收；未扣案之門號00000000
00號SIM 卡沒收，如不能沒收時，追徵其價額；未扣案之販賣毒
品所得共新臺幣貳萬陸仟伍佰元沒收，如全部或一部不能沒收時
，以其財產抵償之。
    事  實
一、甲○○曾經：(一)因毒品案件，經本院以民國95年度苗簡字第
    530 號判決判處有期徒刑6 月確定；因竊盜案件，經本院以
    95年度易字第394 號判決判處有期徒刑1 年4 月確定，嗣經
    本院以之與上開案件合併定應執行刑為有期徒刑1 年8 月，
    又因毒品案件，經本院以95年度訴字第472 號判決判處有期
    徒刑7 月確定；(二)另因竊盜案件，經本院以95年度易字第
    793 號判決判處有期徒刑1 年、6 月，應執行有期徒刑1 年
    4 月，因毒品案件，經本院以96年度易字第41號判決判處有
    期徒刑7 月確定。嗣經本院以96年度聲減字第1423號裁定，
    就上開案件(一)分別減刑為有期徒刑3 月、8 月、3 月15日，
    定應執行有期徒刑1 年1 月；上開案件(二)分別減刑為有期徒
    刑6 月、3 月、3 月15日，定應執行有期徒刑11月；(三)再因
    恐嚇等案件，經本院以96年度易字第678 號判決判處有期徒
    刑3 月15日、3 月15日，應執行有期徒刑5 月確定。上開案
    件經接續執行，於97年9 月19日縮短刑期假釋出監，嗣於97
    年12月1 日假釋期滿未經撤銷，視為執行完畢。
二、詎仍不知悔改，明知甲基安非他命係毒品危害防制條例第2
    條第2 項第2 款所公告列管之第二級毒品，不得非法持有、
    販賣，竟基於販賣第二級毒品甲基安非他命以營利之犯意，
    以其購買之門號0000000000號或0000000000號行動電話作為
    對外聯繫毒品交易時間、地點、金額等事項之工具，先後於
    附表所示之時間、地點，販賣甲基安非他命予附表所示之秘
    密證人A1至A4及譚國鈔、黃平斌、劉元耆等人以牟利（販賣
    之對象、時間、地點、聯絡交易方式及每次販賣所得均詳如
    附表所載）。嗣於98年10月27日16時55分許，經警在苗栗縣
    公館鄉○○路888 電子遊藝場前查獲甲○○，扣得其於當日
    購買之甲基安非他命3 包（含袋共重1.75公克，其中1 包為
    警搜索時丟棄在地，另2 包係甲○○置放在女友劉昱婷使用
    之車號2899-HV 自用小客車內），及用以聯絡毒品買賣事宜
    之0000000000號行動電話1 支等物，並佐以實施通訊監察所
    得情資，而查悉上情。甲○○復於偵查中供出其毒品來源，
    因而查獲其上手販賣甲基安非他命之犯行（以秘密證人身分
    製作筆錄，相關檢舉及查獲情形均詳卷），且於偵查及審判
    中均自白犯行。
三、案經苗栗縣警察局移請臺灣苗栗地方法院檢察署檢察官偵查
    起訴及簽分偵查後追加起訴。
    理  由
壹、證據能力部分：
一、按被告以外之人於偵查中向檢察官所為之陳述，除顯有不可
    信之情況者外，得為證據，刑事訴訟法第159 條之1 第2 項
    著有明文。此係因上開偵查中向檢察官所為之陳述雖仍為審
    判外之陳述，但立法者衡量刑事訴訟法規定檢察官代表國家
    偵查犯罪、實施公訴，依法有訊問被告、證人、鑑定人之權
    ，且實務運作時，偵查中檢察官向被告以外之人所取得之陳
    述，原則上均能遵守法律規定，不致違法取供，其可信性極
    高，為兼顧理論與實務為由，而對「被告以外之人於偵查中
    向檢察官所為之陳述」，例外規定除有顯不可信之情況者外
    ，得為證據。查本案證人A2、A3、A4、譚國鈔、黃平彬、劉
    元耆於檢察官偵查中之具結證述，未見有受不當外力之干擾
    或不法取供之情事，被告及其辯護人亦未爭執檢察官有何違
    背法定程序之情形，則依上開說明，上開證人於檢察官訊問
    時經具結所為之證述，自有證據能力。
二、被告以外之人於審判外之陳述，雖不符前4 條（即刑事訴訟
    法第159 條之1 至第159 條之4 ）之規定，而經當事人於審
    判程序同意做為證據，法院審酌該言詞陳述或書面陳述作成
    時之情況，認為適當者，亦得為證據；當事人、代理人或辯
    護人於法院調查證據時，知有第159 條第1 項不得為證據之
    情形，而未於言詞辯論終結前聲明異議者，視為有前項之同
    意，刑事訴訟法第159 條之5 定有明文。本判決下列所引用
    之各該被告以外之人於審判外之陳述（包括書面陳述），雖
    屬傳聞證據，惟被告及辯護人於本院準備程序時對於證據能
    力均未予爭執，且迄至言詞辯論終結前亦均未聲明異議，本
    院審酌上開證據資料製作時之情況，尚無違法不當之瑕疵，
    認以之作為證據應屬適當，揆諸前開說明，認前揭證據資料
    均有證據能力。
三、次按通訊監察錄音之譯文，僅屬依據監聽錄音結果予以翻譯
    之文字，固具文書證據之外觀，但實際上仍應認監聽所得之
    錄音帶或光碟，始屬調查犯罪所得之證物，此乃刑事訴訟法
    第165 條之1 第2 項所稱之證物，如其蒐證程式合法，並經
    合法調查，自具證據能力。故檢察官如提出通訊監察錄音之
    譯文為其證據方法，實乃以其監聽所得之錄音帶或光碟，為
    調查犯罪所得之證物，法院本應依刑事訴訟法第165 條之1
    所列之方法調查，以判斷該錄音帶或光碟是否與通訊監察錄
    音之譯文相符，而監聽錄音製作之譯文，雖通常為偵查犯罪
    機關單方面製作，然若被告或訴訟關係人對其真實性並無爭
    執，經法院於審判期日提示譯文供當事人辨認、表示意見並
    為辯論者，程式自屬適法（最高法院95年度台上字第295 號
    、94年度台上字第4665號判決參照）。本案對被告甲○○使
    用之門號0000000000號、0000000000號行動電話所實施之通
    訊監察，係臺灣苗栗地方法院檢察署檢察官依法向本院聲請
    核准而實施，此有本院98年聲監字第347 號、98年聲監續字
    第600 號通訊監察書在卷可參（附於苗栗縣警察局移送書案
    卷），為合法監聽，是本案通訊監察之內容，應有證據能力
    。又本案依上開通訊監察所得之監聽錄音，經警察機關就其
    中與本案相關之內容製作相關譯文附卷，而檢察官、被告及
    辯護人對本案各該監聽譯文所載譯文內容之真實性均無爭執
    ，且本案通訊監察譯文並於本院審理時經合法調查，則此項
    通訊監察之譯文自具有證據能力。
貳、實體部分：
一、上開犯罪事實，業據被告甲○○於警詢、偵查及本院審理時
    均坦承不諱，核與證人A1於警詢時，及證人A2、A3、A4、譚
    國鈔、黃平彬、劉元耆等人於警詢、偵查中所證述購買毒品
    之情節相符，並有被告使用之0000000000號、0000000000號
    行動電話與上開各該證人持用之行動電話聯絡購買甲基安非
    他命之通訊監察譯文、被告使用之0000000000號電話通聯紀
    錄等在卷可稽，復有內含0000000000號SIM 卡之三星牌行動
    電話1 支扣案可證，足見被告上開自白與事實相符合。
二、又販賣甲基安非他命係違法行為，非可公然為之，亦無公定
    價格，而每次買賣之價量，可能隨時依雙方關係深淺、資力
    、需求量及對行情之認知、來源是否充裕、查緝是否嚴緊、
    購買者被查獲時供述購買對象之可能風險之評估等，而異其
    標準，非可一概而論。從而，販賣之利得，除非經行為人詳
    細供出各次所販賣之毒品之進價及售價，且數量俱臻明確外
    ，實難察得其交易實情，然販賣者從價差或量差中牟利，方
    式雖異，惟其販賣行為在意圖營利則屬同一。是舉凡有償交
    易，除足以反證其確係另基於某種非圖利本意之關係外，通
    常尚難因無法查悉其精確之販入價格，作為是否高價賣出之
    比較，諉以無營利之意思而阻卻販賣犯行之追訴。本件販賣
    毒品甲基安非他命之犯行係屬重罪，而被告與購買毒品之A1
    A2、A3、A4、譚國鈔、黃平彬、劉元耆等人，既非至親，亦
    無特殊情誼，如於買賣之過程中無利可圖，被告自無必要甘
    冒觸犯刑罰之高度風險幫助他人取得毒品，是依一般經驗法
    則，自堪信被告各次販賣甲基安非他命時，確有從中牟利之
    意圖。綜上所述，本案事證明確，被告上開販賣甲基安非他
    命犯行均堪認定。
三、論罪科刑：
  (一)查甲基安非他命係毒品危害防制條例第2 條第2 項第2 款所
    定之第二級毒品，不得非法持有、販賣。核被告各次販賣甲
    基安非他命之行為，均係犯毒品危害防制條例第4 條第2 項
    之販賣第二級毒品罪。其因販賣而持有第二級毒品甲基安非
    他命之低度行為，應各為販賣之高度行為所吸收，均不另論
    罪。被告分別於不同時間、地點販賣甲基安非他命，每次在
    時間及地點差距上，可以分開，在刑法評價上，各具獨立性
    ，是其所犯14次販賣第二級毒品罪間，犯意各別，行為互殊
    ，應予分論併罰。
  (二)被告甲○○前有如事實欄所載之刑案科刑及徒刑執行紀錄，
    於97年12月1 日執行完畢乙節，有臺灣高等法院被告前案紀
    錄表1 份在卷可參，其於有期徒刑執行完畢後，5 年以內故
    意再犯本件有期徒刑以上之各罪，均為累犯，除販賣第二級
    毒品法定刑之無期徒刑部分，依法不得加重外，就罰金刑及
    有期徒刑部分，均應依刑法第47條第1 項之規定加重其刑。
  (三)被告甲○○於偵查及本院審理時均自白其販賣第二級毒品犯
    行，又於偵查中以秘密證人身分供出毒品上手（見5732號偵
    卷第212 頁密封袋），因而查獲其上手販賣甲基安非他命之
    犯行，並經檢察官另行提起公訴，此有起訴書一份附卷可憑
    （見本院99年訴字第199 號卷第92頁證物袋），足見被告確
    有供出毒品來源，因而查獲其他正犯。是被告應依毒品危害
    防制條例第17條第2 項規定，減輕其刑，再依同條第1 項規
    定，遞減其刑（依刑法第71條第2 項之規定，有2 種以上之
    減輕者，先依較少之數減輕之，最高法院99年度台上字第20
    3 、1380號判決意旨參照）。則被告依上開各該規定，減輕
    其刑並遞減其刑後，客觀上已難認足以引起一般人之同情而
    可憫恕，且亦無情節尚堪憫恕之處，故尚無適用刑法第59條
    規定之餘地。又被告有上開刑之加重及減輕事由，應依刑法
    第71條第1 項之規定，先加後減之（法定刑為無期徒刑部分
    ，依法不得加重，已如前述）。
  (四)爰審酌被告明知甲基安非他命係戕害人身心之毒品，為貪圖
    不法利益，竟販賣予他人施用，有害社會治安及國民健康，
    且販賣毒品為政府戮力查緝之罪，甲基安非他命足以使施用
    者導致精神、性格異常，造成生命危險之生理成癮性及心理
    依賴性，其犯罪造成之危害實非輕微；惟念被告各次販賣甲
    基安非他命之所得非多、售出毒品數量非鉅，犯罪情節尚非
    惡劣重大，且其於偵查及本院審理時均坦承所有犯行，節省
    法院調查證據過程耗費之司法資源，並配合檢警追緝，供出
    毒品來源，因而查獲其他正犯，暨其生活狀況、智識程度等
    一切情狀，分別量處如附表所示之刑，並從輕量定應執行之
    刑，兼勵自新。
四、沒收部分：
  (一)按毒品危害防制條例第19條第1 項規定，犯販賣毒品罪者，
    其犯罪所得之財物均沒收之，係採義務沒收主義。故販賣毒
    品所得之對價，不問其中成本若干，利潤多少，均應全部諭
    知沒收，貫徹政府查禁煙毒之決心，以符立法本旨（最高法
    院91年度台上字第2419號判決意旨參照）。本案被告販賣第
    二級毒品所得共26,500元（各次所得詳如附表），雖未扣案
    ，惟依上開規定及說明，仍應分別於被告犯販賣第二級毒品
    罪主文項下諭知沒收，如全部或一部不能沒收時，以其財產
    抵償之。
  (二)復按毒品危害防制條例第19條第1 項前段「犯第4 條至第9
    條、第12條、第13條或第14條第1 項、第2 項之罪者，其供
    犯罪所用或因犯罪所得之財物，均沒收」係屬強制規定，採
    義務沒收原則，固為刑法之特別規定，但上開法條既無「不
    問屬於犯人與否，沒收之」之規定，仍應以該物品屬於犯人
    所有者為限。又行動電話服務需以晶片卡（即SIM 卡）為使
    用介面，因此電信公司於出租行動電話門號予消費者使用時
    ，即同時附帶提供晶片卡作為消費者門號使用之介面，故電
    信公司接受消費者申辦門號並將該門號開通上線時，該晶片
    卡之所有權亦移轉予消費者，亦有最高法院97年度台上字第
    3890號判決意旨可資參照。查扣案之0000000000號行動電話
    SIM 卡，及未扣案之0000000000號行動電話SIM 卡，係被告
    分別向申辦名義人劉玉環、羅國安購買後，供其輪流裝入自
    己所有之扣案三星牌行動電話內使用，業據被告供承在卷（
    見本院99年訴字第199 號卷第85-86 頁），且有前開門號之
    申辦人查詢資料存卷可查（見他字第820 號卷第22頁），足
    見前開門號SIM 卡2 張及手機1 支，均係被告所有之物，且
    係供本案販賣毒品聯絡所用（各次犯行使用之聯絡電話詳如
    附表），爰依毒品危害防制條例第19條第1 項之規定宣告沒
    收，未扣案之0000000000號行動電話門號SIM 卡如不能沒收
    時，追徵其價額。
  (三)至扣案之甲基安非他命3 包，係被告於98年10月27日查獲當
    天所購買，此經被告供明在卷（見5732號偵卷第13頁、本院
    99 年 訴字第199 號卷第71頁），已難認屬被告為附表所示
    各次販賣毒品犯行後持有之剩餘毒品，是應與本案無關，自
    不能於本案被告所犯販賣第二級毒品罪之主文項下諭知沒收
    銷燬。而上開甲基安非他命3 包，業已另經本院於被告另犯
    之施用毒品案件中，諭知沒收銷燬（見本院卷第89-91 頁所
    附之98年度毒偵字第1369號起訴書、99年度訴字第38號宣示
    判決筆錄），附此敘明。
據上論斷，應依刑事訴訟法第299 條第1 項前段、毒品危害防制
條例第4 條第2 項、第17條第1 項、第2 項、第19條第1 項，刑
法第11條前段、第47條第1 項、第51條第5 款、第9 款，判決如
主文。
本案經檢察官黃俊鳴到庭執行職務。
中    華    民    國    99    年    9     月    7     日
                  刑事第三庭  審判長法  官  柳章峰
                                    法  官  許蓓雯
                                    法  官  顏苾涵
以上正本證明與原本無異。
如不服本判決應於收受判決後10日內向本院提出上訴書狀，並應
應敘述具體理由。其未敘述上訴理由者，應於上訴期間屆滿後20
日內向本院補提理由書(均須按他造當事人之人數附繕本)「切勿
逕送上級法院」。
中    華    民    國    99    年    9     月    7     日
                                    書記官  涂村宇
附錄本案論罪科刑法條：
毒品危害防制條例第4條
製造、運輸、販賣第一級毒品者，處死刑或無期徒刑；處無期徒
刑者，得併科新臺幣 2 千萬元以下罰金。
製造、運輸、販賣第二級毒品者，處無期徒刑或 7 年以上有期
徒刑，得併科新臺幣 1 千萬元以下罰金。
製造、運輸、販賣第三級毒品者，處 5 年以上有期徒刑，得併
科新臺幣 7 百萬元以下罰金。
製造、運輸、販賣第四級毒品者，處 3 年以上 10 年以下有期
徒刑，得併科新臺幣 3 百萬元以下罰金。
製造、運輸、販賣專供製造或施用毒品之器具者，處 1 年以上
7 年以下有期徒刑，得併科新臺幣 1 百萬元以下罰金。
前五項之未遂犯罰之。
【附表】：
┌──┬───┬────┬────┬─────┬─────┬────────┐
│編號│購毒者│交易時間│交易地點│ 交易數量 │交易方式  │  罪名暨宣告刑  │
│    │      │        │        │ 金額     │          │（含主刑、從刑）│
│    │      │        │        │（新臺幣）│          │                │
├──┼───┼────┼────┼─────┼─────┼────────┤
│ 1  │A1    │98年9 月│苗栗縣公│甲基安非他│A1以其持用│甲○○販賣第二級│
│    │      │18日晚間│館鄉福星│命1 小包、│之行動電話│毒品，累犯，處有│
│    │      │        │村2 鄰福│2500 元   │與甲○○持│期徒刑壹年拾月。│
│    │      │        │星50號（│          │用之098147│扣案三星牌行動電│
│    │      │        │被告住處│          │3343號行動│話壹支（含門號09│
│    │      │        │）      │          │電話聯絡交│00000000號SIM 卡│
│    │      │        │        │          │易甲基安非│）沒收，未扣案之│
│    │      │        │        │          │他命事宜後│販賣第二級毒品所│
│    │      │        │        │          │，在左揭地│得新臺幣貳仟伍佰│
│    │      │        │        │          │點完成交易│元沒收，如全部或│
│    │      │        │        │          │。        │一部不能沒收時，│
│    │      │        │        │          │          │以其財產抵償之。│
├──┼───┼────┼────┼─────┼─────┼────────┤
│ 2  │A1    │98年10月│苗栗縣公│甲基安非他│A1以其持用│甲○○販賣第二級│
│    │      │5 日晚上│館鄉福星│命1 小包、│之行動電話│毒品，累犯，處有│
│    │      │        │村2 鄰福│2500 元   │與甲○○持│期徒刑壹年拾月。│
│    │      │        │星50號（│          │用之098147│扣案三星牌行動電│
│    │      │        │被告住處│          │3343號行動│話壹支（含門號09│
│    │      │        │）      │          │電話聯絡交│00000000號SIM 卡│
│    │      │        │        │          │易甲基安非│）沒收；未扣案之│
│    │      │        │        │          │他命事宜後│販賣第二級毒品所│
│    │      │        │        │          │，在左揭地│得新臺幣貳仟伍佰│
│    │      │        │        │          │點完成交易│元沒收，如全部或│
│    │      │        │        │          │。        │一部不能沒收時，│
│    │      │        │        │          │          │以其財產抵償之。│
├──┼───┼────┼────┼─────┼─────┼────────┤
│ 3  │A1    │98年10月│苗栗縣公│甲基安非他│A1以其持用│甲○○販賣第二級│
│    │      │6 日晚上│館鄉福星│命1 小包、│之行動電話│毒品，累犯，處有│
│    │      │        │村2 鄰福│2500 元   │與甲○○持│期徒刑壹年拾月。│
│    │      │        │星50號（│          │用之098147│扣案三星牌行動電│
│    │      │        │被告住處│          │3343號行動│話壹支（含門號09│
│    │      │        │）      │          │電話聯絡交│00000000號SIM 卡│
│    │      │        │        │          │易甲基安非│）沒收；未扣案之│
│    │      │        │        │          │他命事宜後│販賣第二級毒品所│
│    │      │        │        │          │在左揭地點│得新臺幣貳仟伍佰│
│    │      │        │        │          │完成交易。│元沒收，如全部或│
│    │      │        │        │          │          │一部不能沒收時，│
│    │      │        │        │          │          │以其財產抵償之。│
├──┼───┼────┼────┼─────┼─────┼────────┤
│ 4  │A2    │98年9 月│苗栗縣公│甲基安非他│A2以其持用│甲○○販賣第二級│
│    │      │初某日晚│館鄉公館│命1 小包、│之行動電話│毒品，累犯，處有│
│    │      │上      │交流道附│1000 元   │與甲○○持│期徒刑壹年拾月。│
│    │      │        │近      │          │用之098147│扣案三星牌行動電│
│    │      │        │        │          │3343號行動│話壹支（含門號09│
│    │      │        │        │          │電話聯絡交│00000000號SIM 卡│
│    │      │        │        │          │易甲基安非│）沒收；未扣案之│
│    │      │        │        │          │他命事宜後│販賣第二級毒品所│
│    │      │        │        │          │，在左揭地│得新臺幣壹仟元沒│
│    │      │        │        │          │點完成交易│收，如全部或一部│
│    │      │        │        │          │。        │不能沒收時，以其│
│    │      │        │        │          │          │財產抵償之。    │
├──┼───┼────┼────┼─────┼─────┼────────┤
│ 5  │A2    │98年10月│苗栗縣三│甲基安非他│A2以其持用│甲○○販賣第二級│
│    │      │5 日上午│義鄉火炎│命1 小包、│之行動電話│毒品，累犯，處有│
│    │      │        │山附近  │1000 元   │與甲○○持│期徒刑壹年拾月。│
│    │      │        │        │          │用之098147│扣案三星牌行動電│
│    │      │        │        │          │3343號、09│話壹支（含門號09│
│    │      │        │        │          │00000000號│00000000號SIM 卡│
│    │      │        │        │          │行動電話聯│）沒收；未扣案之│
│    │      │        │        │          │絡交易甲基│0000000000號SIM │
│    │      │        │        │          │安非他命事│卡沒收，如不能沒│
│    │      │        │        │          │宜後，在左│收時，追徵其價額│
│    │      │        │        │          │揭地點完成│；未扣案之販賣第│
│    │      │        │        │          │交易。    │二級毒品所得新臺│
│    │      │        │        │          │          │幣壹仟元沒收，如│
│    │      │        │        │          │          │全部或一部不能沒│
│    │      │        │        │          │          │收時，以其財產抵│
│    │      │        │        │          │          │償之。          │
├──┼───┼────┼────┼─────┼─────┼────────┤
│ 6  │A3    │98年10月│苗栗縣公│甲基安非他│A3以其持用│甲○○販賣第二級│
│    │      │10日晚上│館鄉五穀│命1 小包、│之行動電話│毒品，累犯，處有│
│    │      │        │休息站  │2000 元   │與甲○○持│期徒刑壹年拾月。│
│    │      │        │        │          │用之098147│扣案三星牌行動電│
│    │      │        │        │          │3343號行動│話壹支（含門號09│
│    │      │        │        │          │電話聯絡交│00000000號SIM 卡│
│    │      │        │        │          │易甲基安非│）沒收；未扣案之│
│    │      │        │        │          │他命事宜後│販賣第二級毒品所│
│    │      │        │        │          │，在左揭地│得新臺幣貳仟元沒│
│    │      │        │        │          │點完成交易│收，如全部或一部│
│    │      │        │        │          │。        │不能沒收時，以其│
│    │      │        │        │          │          │財產抵償之。    │
├──┼───┼────┼────┼─────┼─────┼────────┤
│ 7  │A3    │98年10月│苗栗縣三│甲基安非他│A3以其持用│甲○○販賣第二級│
│    │      │14日下午│義鄉水美│命1 小包、│之行動電話│毒品，累犯，處有│
│    │      │        │街上    │2000 元   │與甲○○持│期徒刑壹年拾月。│
│    │      │        │        │          │用之098147│扣案三星牌行動電│
│    │      │        │        │          │3343號行動│話壹支（含門號09│
│    │      │        │        │          │電話聯絡交│00000000號SIM 卡│
│    │      │        │        │          │易甲基安非│）沒收；未扣案之│
│    │      │        │        │          │他命事宜後│販賣第二級毒品所│
│    │      │        │        │          │，在左揭地│得新臺幣貳仟元沒│
│    │      │        │        │          │點完成交易│收，如全部或一部│
│    │      │        │        │          │。        │不能沒收時，以其│
│    │      │        │        │          │          │財產抵償之。    │
├──┼───┼────┼────┼─────┼─────┼────────┤
│ 8  │A4    │98年9 月│苗栗縣三│甲基安非他│A4以其持用│甲○○販賣第二級│
│    │      │上旬某日│義鄉火炎│命1 小包、│之行動電話│毒品，累犯，處有│
│    │      │晚上    │山附近之│1000 元   │與甲○○持│期徒刑壹年拾月。│
│    │      │        │某加油站│          │用之098147│扣案三星牌行動電│
│    │      │        │        │          │3343號行動│話壹支（含門號09│
│    │      │        │        │          │電話聯絡交│00000000號SIM 卡│
│    │      │        │        │          │易甲基安非│）沒收；未扣案之│
│    │      │        │        │          │他命事宜後│販賣第二級毒品所│
│    │      │        │        │          │，在左揭地│得新臺幣壹仟元沒│
│    │      │        │        │          │點完成交易│收，如全部或一部│
│    │      │        │        │          │。        │不能沒收時，以其│
│    │      │        │        │          │          │財產抵償之。    │
├──┼───┼────┼────┼─────┼─────┼────────┤
│9   │A4    │98年9 月│苗栗縣三│甲基安非他│A4以其持用│甲○○販賣第二級│
│    │      │中旬某日│義鄉尚圓│命1 小包、│之行動電話│毒品，累犯，處有│
│    │      │晚上    │保齡球館│1000 元   │與甲○○持│期徒刑壹年拾月。│
│    │      │        │        │          │用之098147│扣案三星牌行動電│
│    │      │        │        │          │3343號行動│話壹支（含門號09│
│    │      │        │        │          │電話聯絡交│00000000號SIM 卡│
│    │      │        │        │          │易甲基安非│）沒收；未扣案之│
│    │      │        │        │          │他命事宜後│販賣第二級毒品所│
│    │      │        │        │          │，在左揭地│得新臺幣壹仟元沒│
│    │      │        │        │          │點完成交易│收，如全部或一部│
│    │      │        │        │          │。        │不能沒收時，以其│
│    │      │        │        │          │          │財產抵償之。    │
├──┼───┼────┼────┼─────┼─────┼────────┤
│10  │A4    │98年9 月│苗栗縣三│甲基安非他│A4以其持用│甲○○販賣第二級│
│    │      │中旬某日│義鄉火炎│命1 小包、│之行動電話│毒品，累犯，處有│
│    │      │晚上    │山附近之│1000 元   │與甲○○持│期徒刑壹年拾月。│
│    │      │        │某加油站│          │用之098147│扣案三星牌行動電│
│    │      │        │        │          │3343號行動│話壹支（含門號09│
│    │      │        │        │          │電話聯絡交│00000000號SIM 卡│
│    │      │        │        │          │易甲基安非│）沒收；未扣案之│
│    │      │        │        │          │他命事宜後│販賣第二級毒品所│
│    │      │        │        │          │，在左揭地│得新臺幣壹仟元沒│
│    │      │        │        │          │點完成交易│收，如全部或一部│
│    │      │        │        │          │。        │不能沒收時，以其│
│    │      │        │        │          │          │財產抵償之。    │
├──┼───┼────┼────┼─────┼─────┼────────┤
│11  │A4    │98年10月│苗栗縣三│甲基安非他│A4以其持用│甲○○販賣第二級│
│    │      │3日上午 │義鄉火炎│命1 小包、│之行動電話│毒品，累犯，處有│
│    │      │        │山附近之│2000 元   │與甲○○持│期徒刑壹年拾月。│
│    │      │        │某加油站│          │用之098147│扣案三星牌行動電│
│    │      │        │        │          │3343號行動│話壹支（含門號09│
│    │      │        │        │          │電話聯絡交│00000000號SIM 卡│
│    │      │        │        │          │易甲基安非│）沒收；未扣案之│
│    │      │        │        │          │他命事宜後│販賣第二級毒品所│
│    │      │        │        │          │，在左揭地│得新臺幣貳仟元沒│
│    │      │        │        │          │點完成交易│收，如全部或一部│
│    │      │        │        │          │。        │不能沒收時，以其│
│    │      │        │        │          │          │財產抵償之。    │
├──┼───┼────┼────┼─────┼─────┼────────┤
│12  │譚國鈔│98年10月│苗栗縣頭│甲基安非他│譚國鈔以其│甲○○販賣第二級│
│    │      │7 日凌晨│份鎮尖豐│命1 包、  │持用之行動│毒品，累犯，處有│
│    │      │        │路425 巷│6000元    │電話與楊德│期徒刑壹年拾月。│
│    │      │        │巷口處  │          │炎持用之09│扣案三星牌行動電│
│    │      │        │        │          │00000000號│話壹支沒收；未扣│
│    │      │        │        │          │行動電話聯│案之門號00000000│
│    │      │        │        │          │絡交易甲基│72號SIM 卡沒收，│
│    │      │        │        │          │安非他命事│如不能沒收時，追│
│    │      │        │        │          │宜後，在左│徵其價額；未扣案│
│    │      │        │        │          │揭地點完成│之販賣第二級毒品│
│    │      │        │        │          │交易。    │所得新臺幣陸仟元│
│    │      │        │        │          │          │沒收，如全部或一│
│    │      │        │        │          │          │部不能沒收時，以│
│    │      │        │        │          │          │其財產抵償之。  │
├──┼───┼────┼────┼─────┼─────┼────────┤
│13  │黃平斌│98年10月│苗栗縣公│甲基安非他│黃平斌以其│甲○○販賣第二級│
│    │      │4 日中午│館鄉沿山│命1 小包、│持用之行動│毒品，累犯，處有│
│    │      │        │道天使檳│1000元    │電話與楊德│期徒刑壹年拾月。│
│    │      │        │榔攤旁  │          │炎持用之09│扣案三星牌行動電│
│    │      │        │        │          │00000000號│話壹支（含門號09│
│    │      │        │        │          │行動電話聯│00000000號SIM 卡│
│    │      │        │        │          │絡交易甲基│）沒收；未扣案之│
│    │      │        │        │          │安非他命事│販賣第二級毒品所│
│    │      │        │        │          │宜後，在左│得新臺幣壹仟元沒│
│    │      │        │        │          │揭地點完成│收，如全部或一部│
│    │      │        │        │          │交易。    │不能沒收時，以其│
│    │      │        │        │          │          │財產抵償之。    │
├──┼───┼────┼────┼─────┼─────┼────────┤
│14  │劉元耆│98年10月│苗栗縣公│甲基安非他│劉元耆以其│甲○○販賣第二級│
│    │      │16日晚上│館鄉通明│命1 小包、│持用之行動│毒品，累犯，處有│
│    │      │        │街夜市  │1000元    │電話與楊德│期徒刑壹年拾月。│
│    │      │        │        │          │炎持用之09│扣案三星牌行動電│
│    │      │        │        │          │00000000號│話壹支（含門號09│
│    │      │        │        │          │行動電話聯│00000000號SIM 卡│
│    │      │        │        │          │絡交易甲基│）沒收；未扣案之│
│    │      │        │        │          │安非他命事│販賣第二級毒品所│
│    │      │        │        │          │宜後，在左│得新臺幣壹仟元沒│
│    │      │        │        │          │揭地點完成│收，如全部或一部│
│    │      │        │        │          │交易。    │不能沒收時，以其│
│    │      │        │        │          │          │財產抵償之。    │
└──┴───┴────┴────┴─────┴─────┴────────┘

司法院資訊處製作；財團法人民間司法改革基金會備份。
